【裁判字號】    99,訴,461
【裁判日期】    990830
【裁判案由】    毒品危害防制條例
【裁判全文】
臺灣基隆地方法院刑事判決        99年度訴字第461號
公  訴  人  臺灣基隆地方法院檢察署檢察官
被      告  甲○○
上列被告因毒品危害防制條例案件，經檢察官提起公訴（99年度
毒偵字第985號），並經本院合議庭裁定由受命法官獨任進行簡
式審判程序，判決如下：
    主      文
甲○○施用第一級毒品，累犯，處有期徒刑柒月。
    事實及理由
一、本件犯罪事實應補充：「甲○○於民國99年4月18日上午7時
    許，在臺北縣瑞芳鎮○○○○路正貿新村7號住處內，將第
    一級毒品海洛因摻入香煙內一起點燃產生煙霧吸用之方式
    （起訴書誤載於99年4月18日17時11分許為警採尿前回溯24
    小時內，在不詳地點，以不詳方式，此部分業據蒞庭檢察官
    當庭更正），施用第二級毒品海洛因。」、證據應補充：「
    被告於本院準備程序及審判程序之自白。」、應適用之法條
    應補充：「被告持有第一級毒品海洛因係供施用，其持有之
    低度行為為施用之高度行為所吸收，不另論罪。」外，餘均
    引用如附件檢察官起訴書之記載。
二、據上論斷，應依刑事訴訟法第273條之1第1項、第284條之1
    、第299條第1項前段、第310條之2、第454條第2項，毒品危
    害防制條例第10條第1項、第23條第2項，刑法第11條前段、
    第47條第1項，判決如主文。
本案經檢察官樊家妍到庭執行職務。
中    華    民    國    99    年    8    月    30    日
                  刑事第五庭法  官    何怡穎
以上正本證明與原本無異。
對於本件判決如有不服，應於收受送達後10日內，向本院提出上
訴書狀，上訴於臺灣高等法院，並按他造當事人之人數附具繕本
。
中    華    民    國    99    年    8    月    30    日
                            書記官    翁其良
附錄本案論罪科刑法條：
毒品危害防制條例第10條
施用第一級毒品者，處 6 月以上 5 年以下有期徒刑。
施用第二級毒品者，處 3 年以下有期徒刑。
附件：
臺灣基隆地方法院檢察署檢察官起訴書
                                     99年度毒偵字第985號
    被      告  甲○○  男  45歲（民國○○年○○月○○日生）
                        住臺北縣瑞芳鎮○○○○路正貿新村
                        7號
                        國民身分證統一編號：Ｚ000000000號
上列被告因違反毒品危害防制條例案件，業經偵查終結，認應提
起公訴，茲將犯罪事實及證據並所犯法條分敘如下：
        犯罪事實
一、甲○○前因施用毒品案件，經觀察、勒戒後，認有繼續施用
    毒品之傾向，經法院裁定令入戒治處所施以強制戒治，於民
    國91年4月11日停止戒治，交付保護管束，嗣其於保護管束
    期間，違反保護管束情節重大，又經法院裁定撤銷停止戒治
    續行強制戒治，於92年7月4日強制戒治期滿釋放出所，並由
    本署檢察官以92年度戒毒偵字第51號為不起訴處分確定。復
    因施用第一級毒品案件，經臺灣基隆地方法院以94年度訴字
    第1119號判決判處有期徒刑8月確定；再因詐欺案件，經同
    法院以94年度基簡字第838號判決判處有期刑5月確定；又因
    竊盜案件，經臺灣臺中地方法院以94年度沙簡字第642號判
    決判處有期刑6月確定，上揭3罪，嗣經臺灣基隆地方法院以
    95年度聲字第232號裁定定應執行有期徒刑1年4月確定，於
    96年4月2日縮短刑期假釋出監，並交付保護管束，嗣其於保
    護管束期間，又因違反保護管束情節重大，再經法院裁定撤
    銷保護管束。嗣前揭3罪，復又經同法院以96年度聲減字第
    1604號裁定減刑，經減刑後定應執行有期徒刑10月確定，惟
    其有期徒刑10月前已執行完畢，故無庸再執行殘刑。復再因
    施用第一級毒品案件，經臺灣基隆地方法院以96年度訴字第
    645號判決判處有期徒刑4月確定；復又因施用第一、二級毒
    品案件，經臺灣基隆地方法院以96年度訴字第1048號判決各
    判處有期徒刑4月、4月、2月，定應執行有期徒刑8月確定；
    又因施用第一、二級毒品案件，經臺灣基隆地方法院以97年
    度訴字第189號判決各判處有期徒刑8月、4月，定應執行有
    期徒刑10月確定；又因施用第一級毒品案件，經臺灣基隆地
    方法院以97年度訴字第662號判決判處有期徒刑7月確定，上
    揭數罪，經同法院以97年度聲字第967號裁定，合併定應執
    行有期徒刑2年確定，甫於98年12月31日縮短刑期假釋出監
    並交付保護管束，於99年3月27日保護管束期滿而執行完畢
    。
二、詎其猶不思悔改，復基於施用第一級毒品之犯意，於99年4
    月18日17時11分許為警採尿前回溯24小時內，在不詳地點，
    以不詳方式，非法施用第一級毒品海洛因1次。嗣因係毒品
    列管調驗人口，於同日16時，在臺北縣瑞芳鎮○○○○路正
    貿新村7號住處收到警局採尿通知，並配合至警局採尿送驗
    ，有毒品嗎啡之陽性反應，因而查悉上情。
三、案經臺北縣政府警察局瑞芳分局報告偵辦。
        證據並所犯法條
一、證據名稱及待證事實：
┌──┬──────────┬────────────┐
│編號│證據名稱            │待證事實                │
├──┼──────────┼────────────┤
│一  │被告甲○○警詢之供述│被告親自採尿供警送驗之  │
│    │                    │事實                    │
├──┼──────────┼────────────┤
│二  │臺北縣政府警察局瑞芳│被告施用海洛因之事實    │
│    │分局偵辦毒品危害防制│                        │
│    │條例案件犯嫌尿液檢驗│                        │
│    │編號對照表（採尿時間│                        │
│    │：99年4月18日）、臺 │                        │
│    │灣檢驗科技股份有限公│                        │
│    │司濫用藥物檢驗報告各│                        │
│    │1份                 │                        │
├──┼──────────┼────────────┤
│三  │刑案資料查註紀錄表、│被告為累犯，並於強制戒治│
│    │全國施用毒品案件紀錄│執行完畢釋放後，5年內再 │
│    │表、法務部全國檢察官│犯之事實                │
│    │線上查詢刑案人犯在監│                        │
│    │所最新資料報表各1份 │                        │
└──┴──────────┴────────────┘
二、核被告所為，係犯毒品危害防制條例第10條第 1項之施用第
    一級毒品罪嫌。被告受徒刑執行完畢， 5年以內再故意犯本
    件有期徒刑以上之罪，為累犯，請依刑法第47條之規定加重
    其刑。
三、依毒品危害防制條例第23條第2項、刑事訴訟法第251條第1
    項提起公訴。
    此  致
臺灣基隆地方法院
中    華    民    國    99    年    6     月    11    日
                              檢察官  張  長  樹
本件正本證明與原本無異
中    華    民    國    99    年    6     月    18    日
                              書記官  辜  鈞  珩
附錄所犯法條：
毒品危害防制條例第10條
施用第一級毒品者，處 6 月以上 5 年以下有期徒刑。
施用第二級毒品者，處 3 年以下有期徒刑。

司法院資訊處製作；財團法人民間司法改革基金會備份。
